Images des répertoires du notaire Antoine Quinquet pour l'étude I
Archives nationales de France
Images des répertoires du notaire Antoine Quinquet pour l' étude I
30 octobre 1744 - 22 juin 1761
MC/RE/I/10 - MC/RE/I/12
Etude I; Quinquet, Antoine
3 registres
Archives nationales de France
Minutes et répertoires: la loi 2008-696 du 15 juillet 2008 relative aux archives a fixé à 75 ans à compter de la date de l'acte, ou à 25 ans à compter de la date du décès de l'intéressé si ce délai est plus bref, le délai de communication des minutes et répertoires des notaires; ce délai est porté à 100 ans à compter de la date de l'acte si le document se rapporte à un mineur (code du Patrimoine, articles L213-2, 4e d et 5e).
Autres documents de l'étude (dossiers de clients, comptabilité...): s'agissant d'archives privées, ces documents sont communicables selon les modalités fixées par le déposant ou le donateur.
Certains documents ne sont pas accessibles sous leur forme originale en raison de leur mauvais état de conservation.
Registres entrés aux Archives nationales en 1936.
Images des répertoires de l’étude I
Archives de l'étude I
répertoire d'officier public ministériel
- Répertoire chronologique pour la période du 30 octobre 1744 au 31 décembre 1751, 30 octobre 1744 - 31 décembre 1751; MC/RE/I/10; Un registre de 356 feuillets de papier manuscrits, hauteur 34 x largeur 22 cm. Le registre est en bon état mais dérelié.
  Registre folioté en 2003 (foliotation non visible à l'écran)
  Le répertoire contient une page de titre, suivie de la liste des actes. Il présente pour chaque année et chaque mois lisiblement mentionnés les informations suivantes: 1.nature de l'acte 2. noms des parties; 3. date de l'acte en chiffres arabes.
  répertoire
  - Page de titre: "Répertoire des actes reçus par Me Antoine Christophe Quinquet conseiller du Roy notaire garde-nottes et garde-scel sa Majesté au Châtelet de Paris depuis le 30 octobre 1744 jour de sa réception audit office au lieu et place de Me Le Prevost.", 1 r°; 1 feuillet le verso est blanc
  - Liste chronologique des actes pour la période du 30 octobre au 31 décembre 1744, 30 octobre - 31 décembre 1744; 2 r°-7 r°; 6 feuillets, le 7 v° est blanc
  - Liste chronologique des actes pour la période du 2 janvier au 31 décembre 1745, 2 janvier - 31 décembre 1745; 8 r°-58 r°; 51 feuillets
    - du 2 janvier au 30 juin 1745, 2 janvier - 30 juin 1745; 8 r°-34 v°; 27 feuillets
    - du 1er juillet au 31 décembre 1745, 1er juillet - 31 décembre 1745; 35 r°-58 r°; 24 feuillets le 58 v° est blanc
  - Liste chronologique des actes pour la période du 1er janvier au 31 décembre 1746, 1er janvier - 31 décembre 1746; 59 r°-110 r°; 52 feuillets
    - du 1er janvier au 30 juin 1746, 1er janvier - 30 juin 1746; 59 r°-83 v°; 24 feuillets, le 79 v° est blanc
      sur le folio 73 v° un morceau de feuille est collé en bas
    - du 1er juillet au 31 décembre 1746, 1er juillet - 31 décembre 1746; 84 r°-110 v°; 27 feuillets, le folio 105 v° est blanc
      sur le folio 94 r° un morceau de feuille est collé en bas
  - Liste chronologique des actes pour la période du 2 janvier au 30 décembre 1747, 2 janvier - 30 décembre 1747; 111 r°-167 r°; 57 feuillets
    - du 2 janvier au 30 juin 1747, 2 janvier - 30 juin 1747; 111 r°-140 r°; 30 feuillets le 118 v° est blanc
      sur le folio 132 v° un morceau de feuille est rajouté.
    - du 3 juillet au 30 décembre 1747, 3 juillet - 30 décembre 1747; 140 v°-167 r°; 28 feuillets le folio 167 v° est blanc
      sur le folio 140 r° un morceau de feuille est rajouté
  - Liste chronologique des actes pour la période du 2 janvier au 31 décembre 1748, 2 janvier - 31 décembre 1748; 168 r°-221 v°; 54 feuillets
    - du 2 janvier au 30 juin 1748, 2 janvier - 30 juin 1748; 168 r°-196 r°; 27 feuillets, le 186 v° et le 191 v° sont blancs
      sur le folio 181 r° un morceau de feuille est rajouté.
    - du 1er juillet au 31 décembre 1748, 1er juillet - 31 décembre 1748; 196 v°-221 v°; 26 feuillets, le folio 200 v° est blanc
  - Liste chronologique des actes pour la période du 2 janvier au 31 décembre 1749, 2 janvier - 31 décembre 1749; 222 r°-274 v°; 53 feuillets, le folio 275 est blanc
    - du 2 janvier au 30 juin 1749, 2 janvier - 30 juin 1749; 222 r°-249 v°; 28 feuillets, le 239 v° et le 245 v° sont blancs
    - du 1er juillet au 31 décembre 1749, 1er juillet - 31 décembre 1749; 250 v°-274 v°; 25 feuillets.
  - Liste chronologique des actes pour la période du 2 janvier au 31 décembre 1750, 2 janvier - 31 décembre 1750; 276 r°-322 v°; 47 feuillets.
    - du 2 janvier au 30 juin 1750, 2 janvier - 30 juin 1750; 276 r°-305 r°; 30 feuillets.
    - du 1er juillet au 31 décembre 1750, 1er juillet - 31 décembre 1750; 305 v°-322 v°; 18 feuillets.
  - Liste chronologique des actes pour la période du 1er janvier au 31 décembre 1751, 1er janvier - 31 décembre 1751; 323 r°-356 v°; 34 feuillets.
- Répertoire chronologique pour la période du 4 janvier 1752 au 29 juin 1761, 4 janvier 1752 - 29 juin 1761; MC/RE/I/11; Un registre de 454 feuillets de papier manuscrits, hauteur 34 x largeur 22 cm. Le registre est en bon état. 2 feuilles blanches au début et 12 à la fin. On trouve des morceaux de feuilles entre les feuillets 17 et 18, 42 et 43, 44 et 45, 78 et 79, 115 et 116, 204 et 205, 209 et 210, 324 et 325, 367 et 368, 370 et 371. Les feuilles 269, 270 sont pliées. Les feuilles 354 v°, 355 v° et 356 r° presentent un encart replié.
  Jusqu'au mois de juin 1758, le répertoire présente pour chaque année et chaque mois lisiblement mentionnés les informations suivantes: 1.nature de l'acte 2. noms des parties; 3. date de l'acte en chiffres arabes. Ensuite il n'existe de plus que deux colonnes encadrées: 1. nature de l'acte, 2. date et noms des parties.
  A partir de décembre 1752 (folio 39 r°) le répertoire présente une pagination ancienne effectuée par le notaire.
  On trouve au feuillet 394 r° la vérification du commissaire nommé par le département.
  - Liste chronologique des actes pour la période du 4 janvier au 31 décembre 1752, 4 janvier - 31 décembre 1752; 1 r°-41 r°; 42 feuillets, le 38 v° est blanc
  - Liste chronologique des actes pour la période du 1er janvier au 31 décembre 1753, 1er janvier - 31 décembre 1753; 41 v°-82 v°; 42 feuillets
    On trouve pour l'année 1753, 3 feuillets volants de petite taille, il s'agit des numéros: 43 bis, 45 bis et 79 bis.
  - Liste chronologique des actes pour la période du 2 janvier au 31 décembre 1754, 2 janvier - 31 décembre 1754; 83 r°-130 v°; 48 feuillets
    On trouve pour l'année 1754, 1 feuillet volant de petite taille portant le numéro: 116 bis.
    - du 2 janvier au 29 juin 1754, 2 janvier - 29 juin 1754; 83 r°-109 r°; 27 feuillets
    - du 1er juillet au 31 décembre 1754, 1er juillet - 31 décembre 1754; 109 v°-130 v°; 22 feuillets
  - Liste chronologique des actes pour la période du 1er janvier au 31 décembre 1755, 1er janvier - 31 décembre 1755; 131 r°-174 v°; 44 feuillets
    - du 1er janvier au 30 juin 1755, 1er janvier - 30 juin 1755; 131 r°-150 v°; 21 feuillets
    - du 1er juillet au 31 décembre 1755, 1er juillet - 31 décembre 1755; 151 r°-174 v°; 24 feuillets
  - Liste chronologique des actes pour la période du 2 janvier au 31 décembre 1756, 2 janvier - 31 décembre 1756; 175 r°-221 v°; 47 feuillets
    On trouve pour l'année 1756, 2 feuillets volants de petite taille portant les numéros: 205 bis et 210 bis. Le feuillet n° 222 est blanc.
    - du 2 janvier au 30 juin 1756, 2 janvier - 30 juin 1756; 175 r°-201 r°; 27 feuillets
    - du 1er juillet au 31 décembre 1756, 1er juillet - 31 décembre 1756; 201 v°-221 v°; 21 feuillets
  - Liste chronologique des actes pour la période du 1er janvier au 31 décembre 1757, 1er janvier - 31 décembre 1757; 223 r°-262 v°; 40 feuillets
  - Liste chronologique des actes pour la période du 2 janvier au 30 décembre 1758, 2 janvier - 30 décembre 1758; 263 r°-305 v°; 43 feuillets
  - Liste chronologique des actes pour la période du 1er janvier au 31décembre 1759, 306 r°-343 v°; 38 feuillets
  - Liste chronologique des actes pour la période du 2 janvier au 31 décembre 1760, 2 janvier - 31 décembre 1760; 344 r°-376 v°; 33 feuillets
  - Liste chronologique des actes pour la période du 2 janvier au 29 juin 1761, 2 janvier - 29 juin 1761; 377 r°-392 v°; 16 feuillets le feuillet 393 est rayé et bâtonné
  - Page de vérification du répertoire., 394 r°; 1 feuillet
- Répertoire chronologique pour la période du 1er juillet 1760 au 22 juin 1761, 1er juillet 1760 - 22 juin 1761; MC/RE/I/12; Ce répertoire contient 24 feuillets et fait partie d'un registre de 391 feuillets de papier manuscrits, hauteur 36,5 x largeur 23 cm, paginés par le notaire. Le registre est dérelié. Les pages blanches au début et à la fin du registre sont détachées.
  Le registre contient le répertoire du notaire d'Amable Toussaint Delarue du 26 juin 1761 au 31 décembre 1770.
  Le répertoire contient les informations suivantes: 1.date du jour; 2. nature de l'acte; 3. nom des parties, 4. nombre des expéditions; 5. folio du livre des débits où les actes non payés sont inscrits; 6. prix des actes; 7. payé
  Le notaire indique au folio 2 qu'il s'agit d'"un répertoire préparatoire pour parvenir à faire par la suite le répertoire définitif..." Les actes inscrits dans ce répertoire sont repris dans le répertoire RE/I/11.
  - Page de titre: "Répertoire des minuttes reçues par Me Quinquet notaire depuis le 1er juillet 1760.", 1 r°-2 r°; 2 feuillets, le verso de ces feuillets est blanc
  - Liste chronologique des actes pour la période du 1er juillet au 31 décembre 1760, 1er juillet - 31 décembre 1760; 3 r°-14 r°; 12 feuillets
  - Liste chronologique des actespour la période du 2 janvier au 22 juin 1761, 2 janvier - 22 juin 1761; 14 v°-24 v°; 11 feuillets